【裁判字號】    89,上訴,1536
【裁判日期】    891130
【裁判案由】    偽造文書
【裁判全文】
臺灣高等法院高雄分院刑事判決                  八十九年度上訴字第一五三六號
    上訴人
   即自訴人     甲○○○
    被  告      乙○○
右上訴人因被告偽造文書案件，不服臺灣高雄地方法院八十九年度自字第四六六號中
華民國八十九年九月卅日第一審判決，提起上訴，本院判決如左：
      主  文
上訴駁回。
      理  由
一、自訴意旨略以：被告乙○○係臺灣高雄地方法院民事執行處八十八年度執字第一
    九八一二號強制執行案之承辦書記官，竟製作登載自訴人甲○○○得分配之分配
    款新臺幣三萬五千六百零五元，業經通知已逾期未領取，而依法提存，並列引通
    知分配函影本為證明文件等不實內容事項之提存通知書，並據以向自訴人送達而
    行使，被告上開行為，係涉犯刑法第二百十六條、第二百十三條之行使公務員明
    知為不實事項而登載於職務上所掌之公文書罪嫌等語。
二、按同一案件經檢察官依第二百二十八條規定開始偵查者，不得再行自訴。但告訴
    乃論之罪，經犯罪之直接被害人提起自訴者，不在此限；又不得提起自訴而提起
    者，應諭知不受理之判決；再檢察官因告訴、告發、自首或其他情事知有犯罪嫌
    疑者，應即開始偵查，刑事訴訟法第三百二十三條第一項、第三百三十四條、第
    二百二十八條第一項分別定有明文。經查本件自訴人自訴被告乙○○之右開事實
    ，前經自訴人之配偶王勳於八十九年五月三十日向臺灣高雄地方法院檢察署提出
    告訴，並經同署檢察官以八十九年度他字第六九０號案再分八十九年度偵字第二
    二七○四號案件進行偵查中，業經原審調閱上開案卷查核無誤，並有台灣高雄地
    方法院檢察署函送之該案影本之節本可稽，從而自訴人自訴被告乙○○書記官涉
    犯刑法第二百十六條、第二百十三條之行使公務員明知為不實事項而登載於職務
    上所掌之公文書罪，係屬非告訴乃論之罪，則其就同一案件（事實、被告均同一
    仍屬同一案件），於經檢察官依刑事訴訟法第二百二十八條開始偵查後之八十九
    年九月六日再行向台灣高雄地方法院提出自訴，揆諸前開法條說明，於法自屬不
    合，依法本件已不得再提起自訴，其不得提起自訴而提起者，應諭知不受理之判
    決。
三、原審適用刑事訴訟法第三百四十三條、第三百二十三條第一項、第三百三十四條
    、第三百零七條規定，不經言詞辯論諭知不受理之判決，經核並無違誤，上訴意
    旨指摘原判決不當，非有理由，應予駁回，並不經言詞辯論而為之。
據上論結，應依刑事訴訟法第三百七十二條、第三百六十八條，判決如主文。
中    華    民    國     八十九     年      十一      月   三十   日
                              臺灣高等法院高雄分院刑事第八庭
                                  審判長法官  郭雅美
                                        法官  洪兆隆
                                        法官  張盛喜
右正本證明與原本無異。
如不服本判決，應於判決送達後十日內向本院提出上訴狀，其未述理由者並應於提
出上訴狀後十日內向本院補提理由書（應附繕本)。
                                      書記官  鄭翠芬
中    華    民    國     八十九     年      十二      月     二   日
                                                             Ｊ


司法院資訊處製作；財團法人民間司法改革基金會備份。
